Config:
  hfst:
    Gen: ../../../src/generator-gt-norm.hfst
    Morph: ../../../src/analyser-gt-norm.hfst
  xerox:
    Gen: ../../../src/generator-gt-norm.xfst
    Morph: ../../../src/analyser-gt-norm.xfst
    App: lookup

Tests:

  Verb - t'ahlgúuhl - ENGLISH : # CLASS_UUHL_STEM_1

     t'ahlgúuhl+V+SG+IMPV: t'ahlgúuhl
     t'ahlgúuhl+V+INTERR+SIMP+PRES: t'ahlgúuhl
     t'ahlgúuhl+V+REL: t'ahlgúuhls
     t'ahlgúuhl+V+INTERR+FUT+LONG: t'ahlgúuhläsaa
     t'ahlgúuhl+V+INTERR+FUT+SHORT: t'ahlgúuhläs
     t'ahlgúuhl+V+SIMP+FUT: t'ahlgúuhläsaang
     t'ahlgúuhl+V+IMM+FUT: t'ahlgúuhläsga
     t'ahlgúuhl+V+REL+FUT: t'ahlgúuhläsaas
     t'ahlgúuhl+V+FUT+NONFACT: t'ahlgúuhläsaa.ang
     t'ahlgúuhl+V+BIAS+IMM+PRES: t'ahlgúuhl'uuj
     t'ahlgúuhl+V+BIAS+SIMP+PRES: t'ahlgúuhl'uujang
     t'ahlgúuhl+V+RES: t'ahlgúuhläsaa'uujang
     t'ahlgúuhl+V+BIAS+INTERR+PRES: t'ahlgúuhl'us
     t'ahlgúuhl+V+BIAS+INTERR+PAST: t'ahlgúuhl'ujaa
     t'ahlgúuhl+V+BIAS+INTERR+PAST+HAB: t'ahlgúuhl'uujaangaa
     t'ahlgúuhl+V+BIAS+INTERR+FUT: t'ahlgúuhläsaa'us
     t'ahlgúuhl+V+CERT+FUT: t'ahlgúuhläsaa'ahlans
     t'ahlgúuhl+V+FUT+RFLX+INTERR: t'ahlgúuhläseehl
     t'ahlgúuhl+V+PL+IMPV: t'ahlgúuhl'uu
     t'ahlgúuhl+V+3PL+IMM+PRES: t'ahlgúuhl'waa
     t'ahlgúuhl+V+3PL+INTERR+SIMP+PRES: t'ahlgúuhl'waa
     t'ahlgúuhl+V+3PL+SIMP+PRES: t'ahlgúuhl'waang
     t'ahlgúuhl+V+3PL+DIR+PAST: t'ahlgúuhl'wägan
     t'ahlgúuhl+V+3PL+INTERR+PAST: t'ahlgúuhl'aawaa
     t'ahlgúuhl+V+3PL+INDIR+PAST: t'ahlgúuhl'aawaan
     t'ahlgúuhl+V+3PL+REL: t'ahlgúuhl'waas
     t'ahlgúuhl+V+3PL+REL+EVID: t'ahlgúuhl'aawaas
     t'ahlgúuhl+V+3PL+NONFACT: t'ahlgúuhl'waa.ang
     t'ahlgúuhl+V+3PL+PAST+NONFACT: t'ahlgúuhl'aawaa.ang
     t'ahlgúuhl+V+3PL+DIR+PAST+HAB: t'ahlgúuhl'wägiinii
     t'ahlgúuhl+V+3PL+INTERR+PAST+HAB: t'ahlgúuhl'wägaangaa
     t'ahlgúuhl+V+3PL+INDIR+PAST+HAB: t'ahlgúuhl'wägaangaan
     t'ahlgúuhl+V+3PL+INTERR+FUT+LONG: t'ahlgúuhl'waaäsaa
     t'ahlgúuhl+V+3PL+INTERR+FUT+SHORT: t'ahlgúuhl'waaäs
     t'ahlgúuhl+V+3PL+SIMP+FUT: t'ahlgúuhl'waaäsaang
     t'ahlgúuhl+V+3PL+IMM+FUT: t'ahlgúuhl'waaäsga
     t'ahlgúuhl+V+3PL+REL+FUT: t'ahlgúuhl'waaäsaas
     t'ahlgúuhl+V+3PL+FUT+NONFACT: t'ahlgúuhl'waaäsaa.ang
     t'ahlgúuhl+V+3PL+INTERR+NEAR+FUT: t'ahlgúuhl'waa.ang k̲asa'áa
     t'ahlgúuhl+V+3PL+NEAR+FUT: t'ahlgúuhl'waa.ang k̲asa'áang
     t'ahlgúuhl+V+3PL+INTERR+VNEAR+FUT: t'ahlgúuhl'waa.ang k̲asaasdláa
     t'ahlgúuhl+V+3PL+VNEAR+FUT: t'ahlgúuhl'waa.ang k̲asaasdláang
     t'ahlgúuhl+V+3PL+BIAS+IMM+PRES: t'ahlgúuhl'waa'uuj
     t'ahlgúuhl+V+3PL+BIAS+SIMP+PRES: t'ahlgúuhl'waa'uujang
     t'ahlgúuhl+V+3PL+RES: t'ahlgúuhl'waaäsaa'uujang
     t'ahlgúuhl+V+3PL+BIAS+INTERR+PRES: t'ahlgúuhl'waa'us
     t'ahlgúuhl+V+3PL+BIAS+INTERR+PAST: t'ahlgúuhl'waa'ujaa
     t'ahlgúuhl+V+3PL+BIAS+INTERR+PAST+HAB: t'ahlgúuhl'waa'uujaangaa
     t'ahlgúuhl+V+3PL+BIAS+INTERR+FUT: t'ahlgúuhl'waaäsaa'us
     t'ahlgúuhl+V+3PL+CERT+PRES: t'ahlgúuhl'waa'ahlanggang
     t'ahlgúuhl+V+3PL+CERT+PAST: t'ahlgúuhl'waa'ahlanggan
     t'ahlgúuhl+V+3PL+CERT+PAST+HAB: t'ahlgúuhl'waa'ahlanggiinii
     t'ahlgúuhl+V+3PL+CERT+FUT: t'ahlgúuhl'waaäsaa'ahlans
     t'ahlgúuhl+V+3PL+CERT+REL: t'ahlgúuhl'waa'ahlans
     t'ahlgúuhl+V+3PL+INTS+PAST: t'ahlgúuhl'aawaa'ahlang
     t'ahlgúuhl+V+3PL+CONT: t'ahlgúuhl'aawaa'ahlanggaa
     t'ahlgúuhl+V+3PL+CTFACT+PRES: t'ahlgúuhl'aawaa'ahlanggang
     t'ahlgúuhl+V+3PL+RFLX: t'ahlgúuhl'waa'ahl
     t'ahlgúuhl+V+3PL+FUT+RFLX+INTERR: t'ahlgúuhl'waaäseehl
     t'ahlgúuhl+V+NEG+SG+IMPV: t'ahlgúuhl'ang
     t'ahlgúuhl+V+NEG+IMM+PRES: t'ahlgúuhl'angga
     t'ahlgúuhl+V+NEG+INTERR+SIMP+PRES: t'ahlgúuhl'ang
     t'ahlgúuhl+V+NEG+SIMP+PRES: t'ahlgúuhl'anggang
     t'ahlgúuhl+V+NEG+DIR+PAST: t'ahlgúuhl'anggan
     t'ahlgúuhl+V+NEG+INTERR+PAST: t'ahlgúuhl'aangaa
     t'ahlgúuhl+V+NEG+INDIR+PAST: t'ahlgúuhl'aangaan
     t'ahlgúuhl+V+NEG+REL: t'ahlgúuhl'ans
     t'ahlgúuhl+V+NEG+REL+EVID: t'ahlgúuhl'aangaas
     t'ahlgúuhl+V+NEG+NONFACT: t'ahlgúuhl'angang
     t'ahlgúuhl+V+NEG+PAST+NONFACT: t'ahlgúuhl'aangaa.ang
     t'ahlgúuhl+V+NEG+INTERR+PRES+HAB: t'ahlgúuhl'anggang
     t'ahlgúuhl+V+NEG+DIR+PAST+HAB: t'ahlgúuhl'anggiinii
     t'ahlgúuhl+V+NEG+INTERR+PAST+HAB: t'ahlgúuhl'anggaangaa
     t'ahlgúuhl+V+NEG+INDIR+PAST+HAB: t'ahlgúuhl'anggaangaan
     t'ahlgúuhl+V+NEG+INTERR+FUT+LONG: t'ahlgúuhl'angäsaa
     t'ahlgúuhl+V+NEG+INTERR+FUT+SHORT: t'ahlgúuhl'angäs
     t'ahlgúuhl+V+NEG+SIMP+FUT: t'ahlgúuhl'angäsaang
     t'ahlgúuhl+V+NEG+IMM+FUT: t'ahlgúuhl'angäsga
     t'ahlgúuhl+V+NEG+REL+FUT: t'ahlgúuhl'angäsaas
     t'ahlgúuhl+V+NEG+FUT+NONFACT: t'ahlgúuhl'angäsaa.ang
     t'ahlgúuhl+V+NEG+BIAS+IMM+PRES: t'ahlgúuhl'ang'uuj
     t'ahlgúuhl+V+NEG+BIAS+SIMP+PRES: t'ahlgúuhl'ang'uujang
     t'ahlgúuhl+V+NEG+RES: t'ahlgúuhl'angäsaa'uujang
     t'ahlgúuhl+V+NEG+BIAS+INTERR+PRES: t'ahlgúuhl'ang'us
     t'ahlgúuhl+V+NEG+BIAS+INTERR+PAST: t'ahlgúuhl'ang'ujaa
     t'ahlgúuhl+V+NEG+BIAS+INTERR+PAST+HAB: t'ahlgúuhl'ang'uujaangaa
     t'ahlgúuhl+V+NEG+BIAS+INTERR+FUT: t'ahlgúuhl'angäsaa'us
     t'ahlgúuhl+V+NEG+CERT+PRES: t'ahlgúuhl'aang'ahlanggang
     t'ahlgúuhl+V+NEG+CERT+PAST: t'ahlgúuhl'aang'ahlanggan
     t'ahlgúuhl+V+NEG+CERT+PAST+HAB: t'ahlgúuhl'aang'ahlanggiinii
     t'ahlgúuhl+V+NEG+CERT+FUT: t'ahlgúuhl'angäsaa'ahlans
     t'ahlgúuhl+V+NEG+CERT+REL: t'ahlgúuhl'aang'ahlans
     t'ahlgúuhl+V+NEG+INTS+PAST: t'ahlgúuhl'aangaa'ahlang
     t'ahlgúuhl+V+NEG+CONT: t'ahlgúuhl'aangaa'ahlanggaa
     t'ahlgúuhl+V+NEG+CTFACT+PRES: t'ahlgúuhl'aangaa'ahlanggang
     t'ahlgúuhl+V+NEG+RFLX: t'ahlgúuhl'aang'ahl
     t'ahlgúuhl+V+NEG+FUT+RFLX+INTERR: t'ahlgúuhl'angäseehl
     t'ahlgúuhl+V+NEG+PL+IMPV: t'ahlgúuhl'ang'uu
     t'ahlgúuhl+V+NEG+3PL+IMM+PRES: t'ahlgúuhl'ang'waa
     t'ahlgúuhl+V+NEG+3PL+INTERR+SIMP+PRES: t'ahlgúuhl'ang'waa
     t'ahlgúuhl+V+NEG+3PL+SIMP+PRES: t'ahlgúuhl'ang'waang
     t'ahlgúuhl+V+NEG+3PL+DIR+PAST: t'ahlgúuhl'ang'wägan
     t'ahlgúuhl+V+NEG+3PL+INTERR+PAST: t'ahlgúuhl'ang'aawaa
     t'ahlgúuhl+V+NEG+3PL+INDIR+PAST: t'ahlgúuhl'ang'aawaan
     t'ahlgúuhl+V+NEG+3PL+REL: t'ahlgúuhl'ang'waas
     t'ahlgúuhl+V+NEG+3PL+REL+EVID: t'ahlgúuhl'ang'aawaas
     t'ahlgúuhl+V+NEG+3PL+NONFACT: t'ahlgúuhl'ang'waa.ang
     t'ahlgúuhl+V+NEG+3PL+PAST+NONFACT: t'ahlgúuhl'ang'aawaa.ang
     t'ahlgúuhl+V+NEG+3PL+DIR+PAST+HAB: t'ahlgúuhl'ang'wägiinii
     t'ahlgúuhl+V+NEG+3PL+INTERR+PAST+HAB: t'ahlgúuhl'ang'wägaangaa
     t'ahlgúuhl+V+NEG+3PL+INDIR+PAST+HAB: t'ahlgúuhl'ang'wägaangaan
     t'ahlgúuhl+V+NEG+3PL+INTERR+FUT+LONG: t'ahlgúuhl'ang'waaäsaa
     t'ahlgúuhl+V+NEG+3PL+INTERR+FUT+SHORT: t'ahlgúuhl'ang'waaäs
     t'ahlgúuhl+V+NEG+3PL+SIMP+FUT: t'ahlgúuhl'ang'waaäsaang
     t'ahlgúuhl+V+NEG+3PL+IMM+FUT: t'ahlgúuhl'ang'waaäsga
     t'ahlgúuhl+V+NEG+3PL+REL+FUT: t'ahlgúuhl'ang'waaäsaas
     t'ahlgúuhl+V+NEG+3PL+FUT+NONFACT: t'ahlgúuhl'ang'waaäsaa.ang
     t'ahlgúuhl+V+NEG+3PL+INTERR+NEAR+FUT: t'ahlgúuhl'waa.ang k̲asaa'áng
     t'ahlgúuhl+V+NEG+3PL+NEAR+FUT: t'ahlgúuhl'waa.ang k̲asaa'ánggang
     t'ahlgúuhl+V+NEG+3PL+INTERR+VNEAR+FUT: t'ahlgúuhl'waa.ang k̲asaasdlä'áng
     t'ahlgúuhl+V+NEG+3PL+VNEAR+FUT: t'ahlgúuhl'waa.ang k̲asaasdlä'ánggang
     t'ahlgúuhl+V+NEG+3PL+BIAS+IMM+PRES: t'ahlgúuhl'ang'waa'uuj
     t'ahlgúuhl+V+NEG+3PL+BIAS+SIMP+PRES: t'ahlgúuhl'ang'waa'uujang
     t'ahlgúuhl+V+NEG+3PL+RES: t'ahlgúuhl'ang'waaäsaa'uujang
     t'ahlgúuhl+V+NEG+3PL+BIAS+INTERR+PRES: t'ahlgúuhl'ang'waa'us
     t'ahlgúuhl+V+NEG+3PL+BIAS+INTERR+PAST: t'ahlgúuhl'ang'waa'ujaa
     t'ahlgúuhl+V+NEG+3PL+BIAS+INTERR+PAST+HAB: t'ahlgúuhl'ang'waa'uujaangaa
     t'ahlgúuhl+V+NEG+3PL+BIAS+INTERR+FUT: t'ahlgúuhl'ang'waaäsaa'us
     t'ahlgúuhl+V+NEG+3PL+CERT+PRES: t'ahlgúuhl'ang'waa'ahlanggang
     t'ahlgúuhl+V+NEG+3PL+CERT+PAST: t'ahlgúuhl'ang'waa'ahlanggan
     t'ahlgúuhl+V+NEG+3PL+CERT+PAST+HAB: t'ahlgúuhl'ang'waa'ahlanggiinii
     t'ahlgúuhl+V+NEG+3PL+CERT+FUT: t'ahlgúuhl'ang'waaäsaa'ahlans
     t'ahlgúuhl+V+NEG+3PL+CERT+REL: t'ahlgúuhl'ang'waa'ahlans
     t'ahlgúuhl+V+NEG+3PL+INTS+PAST: t'ahlgúuhl'ang'aawaa'ahlang
     t'ahlgúuhl+V+NEG+3PL+CONT: t'ahlgúuhl'ang'aawaa'ahlanggaa
     t'ahlgúuhl+V+NEG+3PL+CTFACT+PRES: t'ahlgúuhl'ang'aawaa'ahlanggang
     t'ahlgúuhl+V+NEG+3PL+RFLX: t'ahlgúuhl'ang'waa'ahl
     t'ahlgúuhl+V+NEG+3PL+FUT+RFLX+INTERR: t'ahlgúuhl'ang'waaäseehl

